

#### PERFIL PROFESIONAL

Especialista en Alta Gerencia e Ingeniero Mecatrónico experiencia en administración y Poseo habilidades operaciones. técnicas en bases de datos (PostgreSQL, MySQL), lenguajes de programación (JavaScript, TypeScript, Node.js, Python) herramientas de análisis (Power BI). Manejo avanzado de Microsoft Office y tengo nivel intermedio de inglés. Soy responsable, proactivo y tengo buena capacidad para trabajar en equipo o de manera independiente, tomando decisiones de forma ética y profesional.

#### **CONTACTO**

- Correo Electrónico: jmsb233@gmail.com
- Teléfono: 313 7387939

# JHON MARIO SÁNCHEZ BUITRAGO

- INGENIERO MECATRÓNICO
- ESPECIALISTA EN ALTA GERENCIA.

## FORMACIÓN ACADÉMICA

Bachiller Académico

Institución Educativa Tecnológico Superior de

Caldas

Ingeniero Mecatrónico

Universidad de Caldas. Graduado - 2018

Graduado - 2011

Especialista en Alta Gerencia

Corporación Universitaria Remington. Graduado - 2022

## EXPERIENCIA LABORAL

#### DATASOFT INGENIERIA LTDA.

Cargo: Desarrollador Junior.

Funciones: Brindar apoyo al área de Desarrollo backend, incluyendo la generación y publicación de microservicios para diferentes clientes, así como la actualización de certificados en páginas web, asegurando su correcta implementación y funcionamiento. Además, colaborar en el desarrollo e integración de WebServices para bancos o entidades específicas, utilizando lenguajes como JavaScript, TypeScript, Java, Node.js, Spring Boot y con manejo de herramientas de versionamiento como GitLab, garantizando un control eficiente de versiones y una colaboración fluida dentro del equipo de desarrollo.

Duración: Junio 2024 - Actualmente.

## PERCEPTUAL STUDIO SAS.

Cargo: Líder de Mantenimiento.

**Funciones:** Encargado de programar y ejecutar mantenimientos preventivos y correctivos de las máquinas, herramientas e infraestructura general de la empresa. Generar ordenes de compra con temas relacionados a toda la parte informática. Mantener actualizada la respectiva información de las actividades realizadas por medio de software.

Duración: Julio 2023 - Enero 2024

#### **AUTOMATIZAR Y COMPAÑÍA SAS**

Cargo: Técnico Electricista.

**Funciones:** Dar apoyo en la empresa Mabe Colombia en el desarrollo de mejoras y proyectos de automatización. Realizar calibración, ajuste y actualización de la información en la nube de los diferentes equipos e instrumentos del área de metrología y a su vez atender llamados de soporte técnico en la planta de producción.

Duración: Agosto 2020 - Julio 2023

## **EMPRENDIMIENTO AMBIENTAL SAS**

Cargo: Coordinador de procesos de recolección de materiales.

**Funciones:** Liderar los procesos de recolección de residuos orgánicos, verificar una correcta prestación del servicio acompañado de visitas a los puntos de recolección y disposición de los residuos.

Duración: Enero 2020 - Junio 2020

#### **HABILIDADES**

- Buen relacionamiento interpersonal
- Trabajo en equipo
- Persistencia y constancia para obtener resultados deseados
- · Capacidad de aprendizaje
- Gestión de recursos

#### **COMPLEMENTOS**

• Matrícula profesional vigente.

MABE Colombia.

Cargo: Practicante en área de Tecnología e Información.

**Funciones:** Apoyar la creación y ejecución del proyecto MabeVision desarrollando software de inteligencia artificial para realizar pruebas de calidad a productos terminados elaborados en la empresa y a su vez brindar soporte técnico informático por hardware o software a diferentes equipos de la planta de producción.

Duración: Enero 2018 - Julio 2018

## FORMACIÓN COMPLEMENTARIA

Curso de Análisis de datos con Power BI

Platzi - 2023

Curso práctico de SQL

Platzi - 2023

Curso de fundamentos de bases de datos

Platzi - 2023

Curso de análisis de negocios para ciencia de datos

Platzi - 2023

Curso de conceptos básicos de diseño de interfaces UX /UI

Platzi - 2023

Curso profesional de GIT y GITHUB

Platzi -2023

Curso de pensamiento lógico: Algoritmos y diagramas de flujo

Platzi - 2023

Curso de Programación Básica

Platzi - 2023

Diplomado en Gestión de la Información en Excel - 2020

Politécnico Intercontinental

Curso de Certificación de SolidWorks CSWA - 2016

Universidad de Caldas

Curso de Inglés - 2013

Centro colombo Americano - nivel B1

#### REFERENCIAS PERSONALES

Catalina Arias Buitrago Jefe de Talento Humano. Comestibles MAPPY. 320 6982816

Camilo Estrada Patiño Ingeniero Mecatrónico. Sena - Manizales 312 8488679

Jhon Mario Sanchez B.

Jhon Mario Sánchez Buitrago.

C.C. 1.053.841.509